# 请教陈版建筑企业按某一时间点确认收入还是某一时间段？

提问人：aabbccwo 时间：2020-12-03 02:28:00
建筑企业签订建造合同，向对方销售建材（占合同总价的比重大，但是未明确规定销售建材、提供建筑服务各自的合同金额）的同时提供建筑服务， 1 ）针对这种情况是分开确认收入（即销售建材按照控制权转移时点确认，提供建筑服务按照履约进度确认）还是整体按照履约进度确认收入？因为主要是考虑如果整体按照履约进度确认的话，因为销售建材比重大，导致按照投入法确认的履约进度与实际施工的履约进度有较大差异，这样的话需要扣除掉销售建材（类似新收入准则电梯的例子），剩余仅针对建筑服务按照履约进度确认收入吗？
2 ）像这种情况是属于兼营分别按照销售建材和建筑服务适用不同税率，还是属于混合销售按照主业（销售建材）
适用税率？
3 ）如果上例中只提供建造服务且存在融资成份（譬如现款 1600 万，分 4 期付款的话 2000 万），是分 4 期按照 2000 万的金额开具适用9%的税率开具增值税发票吧？ 而不是考虑 1600 万按照9%税率开，剩余 400 万按照6%【看作利息】税率开。
谢谢

回答人：chenyiwei
新准则应用指南中【例 21 】即你说的电梯的例子（调整投入法）是有特定适用范围的，主要是一些外购的通用大型设备，一般建材等还是比较少用到的。但对于乙方提供的建材，在投入法（按成本比例计量履约进度）的情况下，应当是在投入建安工程使用后，其成本才能纳入完工进度计算，仅仅运到现场（即使已经过甲方签收）并不符合纳入完工进度计算的条件。
税务问题建议咨询税务专业人士意见。